臺灣屏東地方法院刑事判決　　　　　　　　　　　　　九十三年度訴字第七四號
　　公　訴　人　臺灣屏東地方法院檢察署檢察官
　　被　　　告　丙○○
　　選任辯護人　蘇精哲
　　　　　　　　徐建光
　　　　　　　　劉家榮
右列被告因違反毒品危害防制條例案件，經檢察官提起公訴（九十三年度毒偵字第六
二五、九六八號），本院裁定適用簡式審判程序，判決如左：
    主  文
丙○○連續施用第一級毒品，處有期徒刑陸月，如易科罰金，以參佰元折算壹日，扣
案之空夾鏈袋壹個、塑膠軟管壹條沒收；又施用第二級毒品，處有期徒刑參月，如易
科罰金，以參佰元折算壹日。應執行有期徒刑捌月，如易科罰金，以參佰元折算壹日
，扣案之空夾鏈袋壹個、塑膠軟管壹條沒收。
    事  實
一、丙○○前因施用毒品案件，經依本院民國九十二年度毒聲字第一三○七號裁定送
    觀察、勒戒後，認無繼續施用毒品之傾向，於九十二年十月七日觀察、勒戒執行
    完畢，而由臺灣屏東地方法院檢察署檢察官以九十二年度毒偵字第一五二二號為
    不起訴處分確定。詎丙○○於觀察、勒戒執行完畢後五年內，復基於施用第一級
    毒品海洛因之概括犯意，自九十三年二月二十日起至九十三年三月二十六日凌晨
    一、二時許止，在屏東縣萬丹鄉○○村○○街一一六巷二五號住處，以針筒注射
    或將海洛因滲入香菸內之方式，連續施用第一級毒品海洛因多次；另基於施用第
    二級毒品安非他命之犯意，於九十三年三月二十六日下午八、九時許，在上開住
    處，將安非他命置於吸食器中，再引火燒烤吸食器待安非他命霧化成氣體後吸入
    之方式，施用第二級毒品安非他命一次。嗣於九十三年三月二十二日下午六時四
    十分許，在屏東縣萬丹鄉○○路與丹榮路口，乘坐蔡文修騎乘之車牌號碼ＰＫＵ
    ─三九三號機車，為警發現係失竊機車而攔檢，丙○○同意隨警員至屏東縣警察
    局屏東分局萬丹分駐所製作筆錄，於有偵查犯罪職權之屏東縣警察局屏東分局萬
    丹分駐所警員發覺前，即當場承認施用海洛因犯行，並同意採尿送驗呈海洛因代
    謝物嗎啡陽性反應，不逃避裁判而自首，始查得施用海洛因之犯行；繼於九十三
    年三月二十七日下午四時十分許，在屏東縣萬丹鄉○○路與成功街口，為警查獲
    ，並扣得空夾鏈袋一個、塑膠軟管一條。
二、案經屏東縣警察局屏東分局報請臺灣屏東地方法院檢察署檢察官偵查起訴。
    理  由
一、右揭施用海洛因之犯罪事實，業據被告丙○○於警詢、偵查及本院審理時坦承不
    諱，而右揭施用安非他命之犯罪事實，亦據被告於本院審理時坦承在卷，又其於
    九十三年三月二十二日為警查獲後所採集之尿液送檢驗結果，呈嗎啡陽性反應，
    有屏東縣衛生局九十三年四月十四日屏縣衛檢六字第九三○一○四號煙毒及麻醉
    藥品類委託檢驗結果通知書一紙在卷可憑，另於九十三年三月二十七日為警查獲
    後所採集之尿液送檢驗結果，呈嗎啡及甲基安非他命陽性反應，則有屏東縣衛生
    局九十三年四月二十六日屏縣衛檢六字第九三○一二四號煙毒及麻醉藥品類委託
    檢驗結果通知書、長榮大學確認報告各一紙附卷可稽，足認被告之自白與事實相
    符，應堪採信。再被告曾因施用毒品案件，經依本院九十二年度毒聲字第一三○
    七號裁定送觀察、勒戒後，認無繼續施用毒品之傾向，於九十二年十月七日觀察
    、勒戒執行完畢，而由臺灣屏東地方法院檢察署檢察官以九十二年度毒偵字第一
    五二二號為不起訴處分確定等情，有前開不起訴處分書、臺灣高等法院被告全國
    前案紀錄表附卷足憑。本案事證明確，被告於觀察、勒戒執行完畢後，五年內再
    施用海洛因及安非他命之犯行，堪以認定。
二、核被告丙○○所為，係犯毒品危害防制條例第十條第一項、第二項施用第一級、
    第二級毒品罪。其因施用而持有海洛因、安非他命之低度行為，為施用之高度行
    為所吸收，均不另論罪。被告先後多次施用海洛因犯行，時間緊接，犯罪構成要
    件相同，顯係基於概括犯意為之，應依連續犯之規定論以一罪，並加重其刑。起
    訴書之犯罪事實僅記載被告自九十三年二月二十日起至九十三年三月二十四日下
    午四時許，連續施用海洛因多次，而未敘及其餘犯行，惟被告其餘之施用犯行與
    前開已起訴之犯罪事實，均具連續犯之裁判上一罪關係，為起訴效力所及，本院
    自應併予審理。被告所犯之上開二罪，犯意各別，行為互殊，應予分別論罪，合
    併處罰。又被告因乘坐失竊機車而為警攔檢，同意隨警員至屏東縣警察局屏東分
    局萬丹分駐所製作筆錄，於有偵查犯罪職權之屏東縣警察局屏東分局萬丹分駐所
    警員發覺前，即當場承認施用海洛因犯行，並同意採尿送驗呈海洛因代謝物嗎啡
    陽性反應等情，業經證人即屏東縣警察局屏東分局萬丹分駐所警員乙○○、甲○
    ○證述在卷，參以其未逃避偵審之事實，堪認被告係對於未發覺之罪自首而受裁
    判，就所犯毒品危害防制條例第十條第一項之罪應依刑法第六十二條前段規定減
    輕其刑，並依法先加後減之。爰審酌被告前經一次觀察、勒戒後，仍未能自我克
    制以戒除毒癮，其施用毒品足以戕害自身健康，並生對於社會安全與公共秩序之
    潛在危害，惟念其施用時間不長，犯罪後已能坦承犯行，且已自行戒治，業經證
    人丁○○證述在卷，並有全民醫事檢驗所檢驗報告一份附卷可稽，態度尚屬良好
    等一切情狀，分別量處如主文所示之刑，並定其應執行刑，且均諭知易科罰金之
    折算標準。至蒞庭檢察官雖對被告具體求刑施用第一級毒品海洛因有期徒刑七月
    、施用第二級毒品安非他命有期徒刑五月，惟本院審酌上情，認檢察官之求刑尚
    嫌過重，附此敘明。扣案之扣案之空夾鏈袋一個、塑膠軟管一條，係被告所有供
    施用毒品海洛因所用之物，業據其供明在卷，應依刑法第三十八條第一項第二款
    之規定宣告沒收。
據上論斷，應依刑事訴訟法第二百七十三條之一第一項、第二百九十九條第一項前段
，毒品危害防制條例第十條第一項、第二項，刑法第十一條前段、第五十六條、第五
十一條第五款、第六十二條前段、第三十八條第一項第二款、第四十一條第一項前段
、第二項，罰金罰鍰提高標準條例第二條，判決如主文。
本案經檢察官鄭伊鈞到庭執行職務。
中      華      民      國      九十三      年      十    月    十五    日
                                      臺灣屏東地方法院刑事第五庭
                                          法  官  楊文廣
右正本證明與原本無異。
如不服本判決應於收受本判決送達後十日內向本院提出上訴書狀，其未敘述上訴理由
者，並得於提起上訴後十日內向本院補提理由書狀（均須按他造當事人之人數附繕本
 ）「切勿逕送上級法院」
                                          書記官  周秀香
中      華      民      國      九十三      年      十    月    十五    日
附錄所犯法條：
毒品危害防制條例第十條
施用第一級毒品者，處六月以上五年以下有期徒刑。
施用第二級毒品者，處三年以下有期徒刑。
